LUIS HENRIQUE PROGRAMADOR FRONT-END

CONTATO

(61) 99211-1571 luis.hdsg@icloud.com

PROFILE

Olá, sou desenvolvedor front-end procurando compreender e antecipar meu conhecimento para atender demanda do mercado, com pouco mais 1 ano de experiência usando (Html5, Css3, Jquery, REST, ANGULAR, NODEJS e JavaScript) na ajuda e manutenção de sites e aplicações web, com desempenho em bibliotecas e frameworks como React e Bootstrap5

SKILLS

- DEVTOOLS
- DATALOG
- SLACK
- JQUERY
- Bootstrap
- NODEJS
- IONIC
- API REST
- ATLASSIAN JIRA;
- GITHUB;
- DAILY SCRUMM

EXPERIENCE

PREPARA CURSOS

FRONT-END DEVELOPER | ABRIL 2018 - ABRIL 2019

- Desenvolvimento de ferramentas de controle de tráfego para usuários usando REST & NODE.
- Auxílio na resolução de bugs e problemas em plataforma de ensino online.

BIT-NICK INC

FRONT-END REACT DEVELOPER | JUL 2021 - NOV 2021

 Criar conexões de exchanges para uma blockchain local com função de criar Wallets para uma criptocoin

MY ESHOP

FRONT-END VTEX DEVELOPER | NOV 2021 - FEV 2022

 Criou, Manipulou, personalizou e automatizou páginas de sites e aplicações web com VTEX ,html, sass & Jquery

TGT DIGITAL

FRONT-END ANGULAR DEVELOPER | JUL 2021 - ATUAL

· Angular frontend developer

FORMAÇÃO ACADÊMICA

BA EM ENGENHARIA DE SOFTWARE

UNIEURO | 2020 - 2024

CERTIFICAÇÕES

ASSEMBLY MAINTENANCE AND CONFIGURATION OF COMPUTERS

PREPARE COURSES
JUL 2016

ANGULAR FULL-STACK PROJECT

UDEMY NOV 2019

HTML5, CSS3, JS, REST, NODE & REACT

UDEMY APRIL 2020

ADVANCED EXCEL

BOWTIE FEB 2017

GIT & GIT-HUB

DIGITALINNOVATIONONE
JUL 2020

Clique aqui





